臺灣高等法院交通事件裁定　　　　　　 94年度交抗字第623號
　　抗　告　人
　　即受處分人　甲○○
上列抗告人因違反道路交通管理處罰條例案件，不服臺灣板橋地
方法院，中華民國94年6月28日所為裁定（94年交聲字第1002號
），提起抗告，本院裁定如下：
    主  文
抗告駁回。
    理  由
一、按「汽車行駛高速公路，應依速限標誌指示」、「汽車行駛
    於高速公路或設站管制之道路，而不遵管制之規定者，處汽
    車駕駛人新臺幣三千元以上六千元以下罰鍰」，高速公路交
    通管制規則第五條第一項前段、道路交通管理處罰條例第三
    十三條第一項分別定有明文。
二、查原處分機關交通部公路總局台北區監理所民國九十四年五
    月二十六日以北監自裁字第裁40-ZGC012572號違反道路交通
    管理事件裁決書以受處分人甲○○於民國九十四年三月十九
    日十四時五十四分，駕駛車號TF-9986號自用小客車，沿國
    道三號高速公路往南方向行駛，在行經一百八十六公里內線
    車道時，違規以時速一百二十五公里行駛乙情，業據國道公
    路警察局第七警察隊警員當場以雷射槍測速器拍照取締，而
    由國道公路警察局第七警察隊警員逕行摯發通知單送達予受
    處分人，受處分人於應到案日期前向原處分機關提出申訴，
    經原處分機關請舉發單位即國道公路警察局第七警察隊調查
    結果，仍認受處分人確有前述違規行為，原處分機關依道路
    交通管理處罰條例第三十三條第一項裁處受處分人罰鍰新台
    幣（下同）三千元，並依同條例第六十三條第一項規定併予
    記違規點數一點。受處分人不服聲明異議，經原審以異議無
    理由，裁定駁回。
三、受處分人抗告意旨略以：測速照相器無法同時鎖定兩輛以上
    車輛，於相片中顯示兩車又是一左一右，如此接近狀況，究
    為何者超速，難以讓人信服。抗告人車位於內側，另一台紅
    車位於外側，該紅車在前，除非抗告人係由後方接近而超越
    紅車，然依當時車況（三線道），測速器能否於多車干擾下
    正確測得是抗告人超速？甚至可能為執勤者誤拍誤罰，抗告
    人所駕駛車輛之車齡已有十四年，在正常保養狀態下，亦難
    達一百二十五公里之時速，原裁定未予詳查，爰依法提起抗
    告云云。惟查：
  (一)本件抗告人即受處分人甲○○所有之上開自用小客車，於上
    揭時、地，未依速限標誌指示，於沿國道三號高速公路往南
    方向行駛，在行經一百八十六公里內線車道時，違規以時速
    一百二十五公里行駛乙情，業據國道公路警察局第七警察隊
    警員當場以雷射槍測速器拍照取締在案，並有異議人超速行
    駛時之測速列印照片附卷可稽（見原審卷）。是受處分人未
    依速限標示指示之違規事實，堪以認定。
  (二)又警員於上揭時地執行上開超速取締勤時，不僅係由執勤警
    員持用經檢驗合格之雷射測速器，再以測速器上之瞄準鏡對
    準單一目標即超速車輛行之，且執勤警員亦屬有多年執行取
    締超速勤務之專業人員，應無同時鎖定二輛以上超速車輛進
    行雷射測速之可能，應堪認定。又測速器經執勤警員扣按發
    射板機後，即可以雷射光束精確計算出遭鎖定單一超速車輛
    之行車速度及受測距離，且其測速畫面上亦會針對遭鎖定之
    單一超速車輛以白字十字進行鎖定標示，同時進行攝取影像
    存證，而上開列印照片上雖同時顯示出二輛車輛，然揆諸其
    上所顯現之白色十字標示，係落在抗告人之車，再另一紅色
    車僅部分車身在畫面，車牌並未顯現在畫面，足見當時警員
    應係鎖定抗告人所駕駛上開自用小客車進行雷射測速，此有
    上開列印照片即明，並有內政部警政署國道公路警察局第七
    警察隊九十四年五月十二日公警七交字第0940770915號函在
    卷可據（見原審卷第十頁）。而本件警員對抗告人上開違規
    超速之行為，既以上開雷射測速器鎖定抗告人車執行取締明
    確，則抗告人駕車在高速公路超速行駛之違規事實，自可認
    定。
  (三)綜上所述，原審認原處分機關據以援引上開規定，裁處受處
    分人罰鍰新台幣三千元並記違規點數一點，並無不當，而駁
    回受處分人異議之聲明，經核並無不合，本件抗告人仍執前
    詞，指摘原裁定不當，為無理由，應予駁回。
據上論結，應依道路交通案件處理辦法第二十六條，刑事訴訟法
第四百十二條，裁定如主文。
中　　華　　民　　國　　94　　年　　8 　　月　　26　　日
　　　　　　　　　刑事第十三庭  審判長法　官  劉景星
                                      法  官  陳博志
                                      法  官  李春地
以上正本證明與原本無異。
不得再抗告。
                                      書記官  柳秋月
中　　華　　民　　國　　94　　年　　8 　　月　　29　　日
